【裁判字號】    89,台上,1277
【裁判日期】    890309
【裁判案由】    偽造有價證券
【裁判全文】
最高法院刑事判決                              八十九年度台上字第一二七七號
    上  訴  人  甲○○
右上訴人因偽造有價證券案件，不服台灣高等法院中華民國八十八年十二月十七日第
二審判決（八十八年度上訴字第三七八五號，起訴案號：台灣板橋地方法院檢察署八
十七年度偵字第二五一四九號），提起上訴，本院判決如左：
    主  文
上訴駁回。
    理  由
按刑事訴訟法第三百七十七條規定，上訴於第三審法院，非以判決違背法令為理由，
不得為之。是提起第三審上訴，應以原判決違背法令為理由，係屬法定要件。如果上
訴理由狀並未依據卷內訴訟資料，具體指摘原判決不適用何種法則或如何適用不當，
或所指摘原判決違法情事，顯與法律規定得為第三審上訴理由之違法情形，不相適合
時，均應認其上訴為違背法律上之程式，予以駁回。本件原判決綜合調查證據之結果
，認上訴人甲○○牽連犯有刑法第二百零一條第一項意圖供行使之用，而偽造有價證
券罪，及同法第三百三十九條第一項意圖為自己不法之所有，以詐術使人將本人之物
交付罪（為累犯）之事實，因而撤銷第一審之科刑判決，改判仍依牽連犯關係，從一
重之前罪處斷，並依刑法第四十七條累犯之規定加重其刑，及依同法第五十九條之規
定酌減其刑後，量處有期徒刑壹年拾月，偽造之票面金額新臺幣拾陸萬元支票壹紙
沒收，已詳認定犯罪事實之依據及憑以認定之理由，並對上訴人否認犯罪之辯詞，
如何不足採信，均已依據卷內資料予以指駁及說明，從形式上觀察，原判決並無違背
法令情形。上訴意旨謂上訴人簽發票據乃係受脅迫而為，且經父親同意使用等語，自
無偽造有價證券犯行等語，係就原判決已詳為論斷與說明之事項，再為事實上之爭執
，殊非適法之第三審上訴理由。又證據之取捨，事實的認定，為事實審法院之職權，
苟未違背論理法則或經驗法則，即不能任指為違法。原判決依憑上訴人於一審訊問中
之自白（見一審卷第一○九頁反面）、被害人陳再傳、證人簡清泉、詹木火於警訊、
偵訊及一審訊問時之供證（詳見原判決理由一），與其他調查證據之結果，認定上訴
人確有本件偽造有價證券犯行，摒棄不採上訴人所為有利之辯詞，經核其證據之取捨
及證明力之判斷於法均無不合。況原審審判期日調查證據完畢時，審判長問上訴人尚
有何證據聲請調查，上訴人答「無」（見原審卷第三十一頁反面），而本院為法律審
，上訴人在本院始又指摘原審調查未盡，並聲請傳訊證人張偉芳，自非依據卷內資料
執為指摘之合法上訴理由。且刑事訴訟法第三百七十九條第十款所謂應於審判期日調
查之證據，必須該證據確與待證事實有重要關係，就其案情委有調查之必要者而言。
本件事證已臻明確，原審未傳訊證人張偉芳為無益之調查，自不得指為調查未盡。再
上訴人另犯親屬間竊盜罪，係告訴乃論之罪，刑法第三百二十四條第二項定有明文，
被害人並未依法提出告訴，其雖與偽造有價證券有牽連犯關係，然該罪既欠缺訴追條
件，不能予以受理，檢察官就此部分固曾為不起訴處分，惟仍得就偽造有價證券部分
另行起訴，不受刑事訴訟法第二百六十條再行起訴之限制，原判決就此起訴部分依法
論罪科刑，洵無違誤。此外，上訴人徒憑己意，對原審職權之適法行使及原判決理由
已詳為論斷之事項，任意爭辯，顯與法定上訴第三審之形式要件不符，其上訴違背法
律上之程式，應予駁回。
據上論結，應依刑事訴訟法第三百九十五條前段，判決如主文。
中      華      民      國    八十九    年      三      月      九      日
                              最高法院刑事第七庭
                                  審判長法官  謝  家  鶴
                                        法官  洪  文  章
                                        法官  花  滿  堂
                                        法官  陳  世  淙
                                        法官  洪  佳  濱
      右正本證明與原本無異
                                              書  記  官
中      華      民      國    八十九    年      三      月    二十三    日


司法院資訊處製作；財團法人民間司法改革基金會備份。
